【裁判字號】    90,上易,1782
【裁判日期】    900717
【裁判案由】    竊盜
【裁判全文】
臺灣高等法院刑事判決                            九十年度上易字第一七八二號
    上  訴  人
    即  被  告  乙○○
右上訴人即被告因竊盜案件，不服臺灣台北地方法院八十八年度易緝字第二九二號，
中華民國九十年四月十三日第一審判決 (起訴案號：臺灣台北地方法院檢察署八十六
年度偵字第二二九五０號）提起上訴，本院判決如左：
    主  文
上訴駁回。
    事實及理由
一、本案經本院審理結果，認第一審以上訴人即被告乙○○係犯刑法第三百二十條第
    一項之罪，判處有期徒刑五月，並諭知易科罰金折算之標準為三百元折算一日，
    認事用法及量刑均無不當，應予維持，並引用第一審判決書記載之事實、證據及
    理由。
二、被告上訴意旨：其並無行竊被害人甲○○所有之中華民國護照、香港入境許可證
    、大陸通行證及木質雕刻品等物，因為該些物品係由劉登文公事包內被找出來，
    其與劉登文有金錢糾紛，所以劉登文故意串通陳文賢、吳家耀栽贓其云云。
三、但查被害人甲○○指稱：上開物品在乙○○離開後才失竊云云，並稱：與劉登文
    素不相識，劉登文亦不知渠之住處等語，核與劉登文所述相符，又佐以甲○○證
    稱：八十六年十月二日上午六時許，乙○○本在渠家中聊天，渠出去領錢回來後
    ，發現護照等東西不見了，而這些東西在下樓領錢時都還在，所以應該是乙○○
    偷走的。後來有打電話問乙○○，許說沒有拿，且願意幫渠出辦護照的錢等語（
    見八十六年度偵字第二二九五○號卷第八頁、原審八十六年易字第六七五一號卷
    第四十頁），又證人陳文賢、吳家耀亦分別證稱：「劉登文打電話叫我載東西，
    到忠孝東路他家時，發現房裡亂糟糟的，有些電器不見了，地上有一個公事包，
    鼓鼓的，打開看，裡面有劉登文的文件和別人的護照，我和吳家耀都有看到，當
    時劉登文說可能是乙○○來睡過，到復興南路，劉登文打電話給他朋友找乙○○
    ，當時劉登文與乙○○的朋友通話時，我聽到他們說乙○○把東西還他，他也會
    把乙○○的東西還他。這是我在旁邊聽到他們通話的」（見八十六年度易字第六
    七五一號卷第六十二頁）、「八月（應係十月之誤）四日中午，劉登文告訴我遭
    竊，我陪他回去，發現門鎖已被破壞，進門地上有一個公事包，裡面有臺胞證、
    護照等文件，劉登文告訴我，那是一個朋友的，已約好要來拿」，足見甲○○所
    述之失竊時間點亦與劉登文所述被告將上開物品置於伊家中之時間點順序相符，
    顯見上開物品確係被告所竊無誤，此外，並有失竊報告及贓物認領保管收據在卷
    可稽，本件事證明確，其犯行堪以認定。至劉登文雖指稱其家中電器遭被告所竊
    ，然被告堅決否認有竊取劉登文電器之犯行，而劉登文並未報案，亦未有其他積
    極事證足以佐證劉登文所指述之情事，自難僅以劉登文空言指述即認被告有竊取
    劉登文電器之犯行，附此敘明。又九十年一月十日公布修正後之刑法第四十一條
    第一項規定：「犯罪最重本刑為五年以下有期徒刑以下之刑之罪，而受六個月以
    下有期徒刑或拘役之宣告，因身體、教育、職業或家庭之關係或其他正當事由，
    執行顯有困難者，得以一元以上三元以下折算一日，易科罰金。但確因不執行所
    宣告之刑，難收矯正之效，或難以維持法秩序者，不在此限。」並於同月十二日
    生效，則被告行為後刑法第四十一條已修正生效，與修正前之同法第四十一條比
    較，以修正後之規定較有利於行為人，依刑法第二條第一項前段規定，仍應適用
    裁判時即修正後之刑法第四十一條規定，就被告所宣告之刑，併予諭知易科罰金
    之折算標準，於法均無不妥。即是，原審引據刑法第二條第一項前段、第三百二
    十條第一項、第四十一條第一項前段、第四十七條，罰金罰鍰提高標準條例第一
    條前段、第二條為論結法條，均無違誤，被告上訴空言否認，為無理由，應予駁
    回。
四、至於(一)台灣板橋地方法院檢察署八十六年度偵字第一七七二六號移送併辦意旨、
    (二)台灣新竹地方法院檢察署八十七年度偵字第一八一九號移送併辦意旨、(三)台灣
    台南地方法院檢察署八十六年度偵字第八四八四號移送併辦意旨，因移送併辦之
    部分或因與被告前揭論罪科刑部分構成要件不同，或因不能證明被告犯罪，而均
    與本院前開論罪科刑部分無連續犯裁判上一罪關係，自應退回檢察官另行偵處，
    附此敘明。
五、據上論結，應依刑事訴訟法第三百七十三條、第三百六十八條，判決如主文。
本案經檢察官沈明倫到庭執行職務。
中      華      民      國   九十   年     七       月      十七      日
                                臺灣高等法院刑事第九庭
                                    審判長法  官  李  文  成
                                          法  官  官  有  明
                                          法  官  周  盈  文
右正本證明與原本無異。
不得上訴。
                                          書記官  余  姿  慧
中      華      民      國     九十     年     七     月      十七      日
附錄：本案論罪科刑法條全文
中華民國刑法第三百二十條
 (普通竊盜罪、竊佔罪)
意圖為自己或第三人不法之所有，而竊取他人之動產者，為竊盜罪，處五
年以下有期徒刑、拘役或五百元以下罰金。
意圖為自己或第三人不法之利益，而竊佔他人之不動產者，依前項之規定
處斷。
前二項之未遂犯罰之。


司法院資訊處製作；財團法人民間司法改革基金會備份。
